臺灣基隆地方法院民事裁定　
110年度小上字第4號
上  訴  人
即  被  告  陳永豐  
被  上訴人
即  原  告  明台產物保險股份有限公司

法定代理人  長瀨耕一
上列當事人間損害賠償事件，上訴人對於民國109年12月23日本
院基隆簡易庭109年度基小字第3387號第一審判決提起上訴，本
院第二審合議庭裁定如下：
    主  文
上訴駁回。
第二審訴訟費用新臺幣壹仟伍佰元由上訴人負擔。
    理  由
一、按對於小額程序之第一審裁判上訴，非以其違背法令為理由
    ，不得為之；上訴狀內應記載上訴理由，表明原判決所違背
    之法令及其具體內容，或依訴訟資料可認為原判決有違背法
    令之具體事實，民事訴訟法第436條之24第2項、第436條之2
    5分別定有明文。又所謂判決違背法令，上訴人如以原判決
    有不適用法規或適用不當為上訴理由時，其上訴狀或理由書
    應有具體之指摘，並揭示該法規之條項或其內容，若係成文
    法以外之法則，應揭示該法則之旨趣，倘為司法院解釋，則
    應揭示該解釋之字號或其內容；如依民事訴訟法第469條所
    列各款事由提起第三審上訴者，其上訴狀或理由書應揭示合
    於該條款之事實。倘上訴狀或理由書如未依上述方法表明，
    或其所表明者與上開法條規定不合時，即難認為已合法表明
    上訴理由，並對第一審判決之違背法令有具體之指摘，其上
    訴自非合法，最高法院67年台上字第2876號、70年台上字第
    2027號、71年台上字第314號均著有判決可稽。當事人對於
    小額程序第一審判決提起上訴時，如未依上述方法表明，或
    其所表明者與上開法條規定不相合時，即難認為已合法表明
    上訴理由，其上訴自非合法，第二審法院應依民事訴訟法第
    436條之32第2項準用第444條第1項前段之規定，以裁定駁回
    之。
二、本件上訴意旨略以：上訴人前於民國108年1月24日下午5時3
    分左右，駕駛車牌號碼000-000號營業用小客車(下稱上訴人
    車輛)，途經臺北市士林區仰德大道四段與仁民街交會處，
    疏未注意車前狀況，兼未保持行車安全距離，以致由後追撞
    訴外人姜智豪所有並由其本人駕駛之車牌號碼0000-00號自
    用小客車(下稱系爭車輛)，導致系爭車輛繼而向前推撞他車
    ，系爭車輛因而受有車體損害。惟本件事故造成系爭車輛所
    受損害乃後方車尾部分，車頭部分之損害，係本件事故發生
    前既有之損害，並非因上訴人車輛撞擊所產生。復觀諸被上
    訴人提出之國都汽車股份有限公司士林服務廠估價單(估價
    單號810556、810596)，其上所載之前保上膠條、右前保桿
    固定架、左前保桿固定架、尾翼、LED燈、左前葉子板隔板
    前葉子板隔板B級損傷程度之形狀修正、內板骨架基本校正
    工資、左前葉子板5-6X100CM受損面積B級修理工資、左側前
    葉子板外板噴塗時間(修補1-1多片)工資、前保桿附加時間(
    銀粉漆/2層珍珠漆)工資、銀粉漆/2層珍珠漆調色時間(2K：
    4片)、後保尾翼、新件單項作業塗裝工時、前保險蓋更換工
    資、水箱架校正工資……等零件與工資項目，均與本件事故之
    系爭車輛碰撞點不符，且有重複估價之情形，是要求上訴人
    負擔系爭車輛之修復費用，顯不合理，況系爭車輛之修復費
    用未經臺灣區汽車車輛維修工會鑑定，亦有違公正之虞，是
    應從新估算系爭車輛之修復費用，為此提起上訴。並聲明：
    (一)原判決不利上訴人部分廢棄。(二)上開廢棄部分，被上
    訴人在原審之訴駁回。
三、本件上訴人前揭上訴理由，僅係針對原審關於系爭車輛之賠
    償範圍、賠償金額之事實認定有所爭執，俱未表明原判決所
    違背之法令及其具體內容，任指原判決不當，請求廢棄原判
    決，而未依前揭意旨具體說明有如何不適用法規或適用不當
    之處，並揭示該法規之條項或其內容之事實，難認對該判決
    之如何違背法令已有具體指摘，揆諸前開說明，自不得謂已
    合法表明上訴理由，從而本件上訴難認為合法，應予駁回。
四、按小額事件第一審法院為訴訟費用之裁判時，應確定其費用
    額，此項規定並為小額事件之上訴程序所準用，民事訴訟法
    第436條之19第1項、第436條之32第1項分別定有明文，爰確
    定本件訴訟費用額如主文第2項所示。
五、據上論結，本件上訴為不合法，依民事訴訟法第436條之32
    第1項、第2項、第444條第1項前段、第436條之19第1項、第
    95條、第78條，裁定如主文。
中　　華　　民　　國　　110 　年　　2 　　月　　24　　日
                  民事庭審判長法   官   黃梅淑
　
                              法   官   高偉文
　
                              法   官   徐世禎
以上正本係照原本作成。
本件裁定不得抗告。
中　　華　　民　　國　　110 　年　　2 　　月　　24　　日
                                書記官  張雅婷